---
title: "ProbApli_Equipo"
subtitle: "Age of Empires II"
#logo: "UTN_logo.png"        # Archivo en misma carpeta
author: 
  - "Mateo Stefano Branciforte"
  - "Francisco Ávalos"
  - "Thiago Ventura"
date: "`r format(Sys.Date(), '%d de %B de %Y')`"
output: 
  html_document:
    theme: cosmo
    highlight: tango
    toc: true
    toc_float: true
    code_folding: hide
    df_print: paged
  prettydoc::html_pretty:
    theme: cayman
    css: estilos.css
abstract: |
  Este reporte presenta un análisis completo de las peleas en 
  Age of Empires II, Desde Mapas hasta civilisaciones.
---


```{r setup, include=FALSE}
# codigo para esconder resultados y codigo
knitr::opts_chunk$set(
  echo = FALSE,       # No muestra el código
  message = FALSE,    # No muestra mensajes (por ejemplo de library())
  warning = FALSE,    # No muestra advertencias
  results = 'hide'    # Oculta resultados de texto (solo deja los gráficos)
)
```

```{r pressure0,warning=FALSE, cache=FALSE, message=FALSE}
## Cargamos las bibliotecas necesarias para graficar
library(ggplot2)
library(RColorBrewer)
library(ggthemes)  # estilos de gráficos
library(ggrepel)   # etiquetas de texto más prolijas que las de ggplot
library(scales)    # tiene la función 'percent()'
library(gganimate) # Para hacer gráficos animados.
library(ggridges) # Para hacer gráficos de densidad faceteados
library(GGally) # Para hacer varios gráficos juntos.
library(cowplot)  #Para unir gráficos generados por ggplot2
library(forcats)  #Para reordenar factores
library(pyramid) # para pirámide poblacional
library(ggcorrplot) # para correlogramas
library(AER) # para datos
library(hexbin) # para grafico de dispersión con intesidad por color
library(readr) # libreria para leer archivos
library(dplyr)
library(wordcloud2)
library(hms)
library(lubridate)
library(radarchart)
library(fmsb)
library(readxl)
library(viridis)
library(prettydoc)
library(plotly)
```

# Intro
Objetivos de la investigacion



```{r pressure1,warning=FALSE, cache=FALSE, message=FALSE}
data <- read_csv("aoe_data_Solucionado.csv") 
head(data)
str(data)

datos_sin_repetidos <- data %>% distinct()


head(datos_sin_repetidos)

#unique(data$mapa)


```

<!-- ## Correlación entre Ranking (ELO) y Duración de Partidas -->

<!-- <!-- Este diagrama de dispersión analiza la relación entre el nivel de habilidad de los jugadores (medido por ELO) y la duración de sus partidas. Buscamos identificar si los jugadores de mayor nivel tienden a tener partidas más largas o más cortas, lo que podría indicar diferentes estrategias de juego según el nivel de experiencia. --> 

<div class="grafico-container"> <div class="titulo-grafico">Correlación entre Ranking (ELO) y Duración de Partidas</div> <div class="descripcion-grafico"> Este diagrama de dispersión analiza la relación entre el nivel de habilidad de los jugadores (medido por ELO) y la duración de sus partidas. Buscamos identificar si los jugadores de mayor nivel tienden a tener partidas más largas o más cortas, lo que podría indicar diferentes estrategias de juego según el nivel de experiencia. </div>

```{r pressure2, message=FALSE, warning=FALSE, cache=FALSE}
library(ggplot2)
library(dplyr)
library(scales)
library(ggrepel)

data <- read_csv("aoe_data_Solucionado.csv")
data <- data %>% rename(duracion = duration)
data$duracion_fmt <- seconds_to_period(as.numeric(data$duracion))

# Crear versión mejorada
data %>%
  tail(10) %>%
  ggplot(aes(x = duracion, y = elo)) +
  geom_ribbon(aes(ymin = min(elo), ymax = elo), 
            fill = "#2E86AB", alpha = 0.1) +
  # Línea principal más elegante
  geom_line(
    color = "#2E86AB", 
    linewidth = 1.5, 
    alpha = 0.8,
    lineend = "round"
  ) +
  # Puntos más atractivos
  geom_point(
    shape = 21, 
    fill = "#F24236", 
    color = "white", 
    size = 4, 
    stroke = 1.5
  ) +
  # Etiquetas para los puntos (opcional)
  geom_text_repel(
    aes(label = sprintf("ELO: %.0f", elo)),
    size = 3,
    color = "#333333",
    box.padding = 0.5,
    point.padding = 0.2
  ) +
  # Escalas mejoradas
  scale_x_continuous(
    breaks = seq(0, max(data$duracion, na.rm = TRUE), by = 600),
    labels = function(x) sprintf("%02d:%02d", floor(x/60), round(x%%60)),
    name = "Duracion (MM:SS)"
  ) + 
  scale_y_continuous(
    name = "ELO",
    breaks = extended_breaks(6)  # Divisiones más inteligentes
  ) +
  # Tema profesional
  theme_dark() +
  theme_minimal(base_size = 12) +
  theme(
    
  #   plot.background = element_rect(fill = "#1E1E1E", color = NA),
  # panel.background = element_rect(fill = "#2D2D2D", color = NA),
  # panel.grid.major = element_line(color = "#404040"),
  # text = element_text(color = "white"),
  # axis.text = element_text(color = "#CCCCCC"),
    
    plot.background = element_rect(fill = "white", color = NA),
    panel.background = element_rect(fill = "#F8F9FA", color = NA),
    panel.grid.major = element_line(color = "#E9ECEF", linewidth = 0.5),
    panel.grid.minor = element_blank(),
    axis.title = element_text(face = "bold", color = "#495057"),
    axis.text = element_text(color = "#6C757D"),
    plot.title = element_text(
      face = "bold", 
      size = 16, 
      color = "#212529",
      hjust = 0.5,
      margin = margin(b = 15)
    ),
    plot.subtitle = element_text(
      color = "#6C757D",
      hjust = 0.5,
      margin = margin(b = 20)
    )
  ) +
  # Títulos informativos
  labs(
    title = "Relacion entre Duracion de Partida y ELO",
    subtitle = "Ultimas 10 partidas analizadas",
    caption = "Fuente: Datos de Age of Empires"
  )
```

</div>



<!-- ## Distribución de Popularidad de Mapas - Análisis Visual -->

<!-- La nube de palabras muestra visualmente los mapas más populares en el juego, donde el tamaño de cada palabra representa la frecuencia de uso. Este análisis nos permite identificar rápidamente los mapas preferidos por la comunidad y aquellos que son menos utilizados. -->

</div><div class="grafico-container"> <div class="titulo-grafico">Distribución de Popularidad de Mapas - Análisis Visual</div> <div class="descripcion-grafico"> La nube de palabras muestra visualmente los mapas más populares en el juego, donde el tamaño de cada palabra representa la frecuencia de uso. Este análisis nos permite identificar rápidamente los mapas preferidos por la comunidad y aquellos que son menos utilizados. </div>

# ```{r pressure3,warning=FALSE, cache=FALSE, message=FALSE}
# 
# library(gganimate)
# library(ggplot2)
# library(dplyr)
# 
# # Preparar datos (tu código original)
# map_data <- data %>%
#   count(mapa, sort = TRUE) %>%
#   rename(word = mapa, freq = n) %>%
#   arrange(freq) %>%
#   head(20) %>%
#   mutate(
#     frame_id = row_number(),
#     size = log(freq + 1) * 2,
#     x = runif(n(), -1, 1),
#     y = runif(n(), -1, 1)
#   )
# 
# # Crear animación con renderer específico
# anim <- ggplot(map_data, aes(x = x, y = y, label = word)) +
#   geom_text(aes(size = size), fontface = "bold", show.legend = FALSE) +
#   scale_size_continuous(range = c(4, 8)) +
#   theme_void() +
#   transition_states(frame_id, transition_length = 2, state_length = 1) +
#   enter_fade() +
#   exit_fade()
# 
# # Después de crear la animación
# anim <- animate(anim, nframes = 50, fps = 5)
# save_animation(anim, "my_animation.gif")
# 
# ```

```{r pressure19,warning=FALSE, cache=FALSE, message=FALSE}
library(wordcloud2)
library(dplyr)

# Preparar datos
map_data <- data %>%
  count(mapa, sort = TRUE) %>%
  rename(word = mapa, freq = n) %>%
  filter(freq >= 5)

# Wordcloud con opciones básicas que no requieren dependencias nuevas
wordcloud2(
  map_data,
  size = 0.8,
  color = "random-dark"
)

```




</div><div class="grafico-container"> <div class="titulo-grafico">Ranking de los 8 Mapas Más Populares en Age of Empires II</div> <div class="descripcion-grafico"> Este gráfico de barras horizontales presenta cuantitativamente los 8 mapas más utilizados, ordenados por frecuencia de uso. Arabia aparece como el mapa más popular, seguido por otros clásicos de la comunidad competitiva. </div>


<!-- ## Ranking de los 8 Mapas Más Populares en Age of Empires II -->

<!-- Este gráfico de barras horizontales presenta cuantitativamente los 8 mapas más utilizados, ordenados por frecuencia de uso. Arabia aparece como el mapa más popular, seguido por otros clásicos de la comunidad competitiva. -->


```{r pressure15,warning=FALSE, cache=FALSE, message=FALSE}
# Contar frecuencia de mapas y tomar los 8 más usados

top_8_maps <- data %>%
  count(mapa, sort = TRUE) %>%
  head(8) %>%
  mutate(
    mapa = factor(mapa, levels = mapa[order(n)]),  # Ordenar para el gráfico
    porcentaje = n / sum(n) * 100,
    etiqueta = sprintf("%s\n(%s partidas)", mapa, format(n, big.mark = ".", decimal.mark = ","))
  )

# Paleta de colores inspirada en Age of Empires
colores_aoe <- c(
  "#8B4513", "#CD853F", "#DAA520", "#B8860B", 
  "#DEB887", "#F4A460", "#8B7355", "#A0522D"
)

# Gráfico mejorado
ggplot(top_8_maps, aes(x = reorder(mapa, n), y = n, fill = mapa)) +
  # Barras con gradiente y bordes elegantes
  geom_col(
    width = 0.7,
    color = "white",
    linewidth = 0.8,
    alpha = 0.9
  ) +
  # Etiquetas de valores dentro de las barras
  geom_text(
    aes(label = format(n, big.mark = ".", decimal.mark = ",")),
    hjust = 1.1,
    color = "white",
    fontface = "bold",
    size = 4
  ) +
  # Porcentajes al final de las barras
  geom_text(
    aes(label = sprintf("(%.1f%%)", porcentaje)),
    hjust = -0.1,
    color = "#666666",
    size = 3.2,
    fontface = "italic"
  ) +
  coord_flip() +
  scale_fill_manual(values = colores_aoe) +
  scale_y_continuous(
    expand = expansion(mult = c(0, 0.15)),  # Espacio para etiquetas
    labels = function(x) format(x, big.mark = ".", decimal.mark = ",")
  ) +
  labs(
    title = "TOP 8 MAPAS MAS POPULARES EN AGE OF EMPIRES",
    subtitle = "Distribucion de partidas por mapa mas utilizado",
    x = NULL,
    y = "Numero de Partidas",
    caption = "Datos basados en analisis de partidas competitivas"
  ) +
  theme_minimal(base_size = 13) +
  theme(
    # Títulos
    plot.title = element_text(
      face = "bold", 
      size = 16, 
      hjust = 0.5,
      color = "#2D3748",
      margin = margin(b = 8)
    ),
    plot.subtitle = element_text(
      size = 12,
      hjust = 0.5,
      color = "#4A5568",
      margin = margin(b = 20)
    ),
    plot.caption = element_text(
      color = "#718096",
      size = 10,
      margin = margin(t = 15)
    ),
    
    # Ejes
    axis.text.x = element_blank(),  # Ocultar números del eje X
    axis.text.y = element_text(
      face = "bold",
      size = 11,
      color = "#2D3748",
      margin = margin(r = 10)
    ),
    axis.title.x = element_text(
      face = "bold",
      color = "#4A5568",
      margin = margin(t = 10)
    ),
    
    # Grid y panel
    panel.grid.major = element_blank(),
    panel.grid.minor = element_blank(),
    panel.background = element_rect(fill = "white", color = NA),
    plot.background = element_rect(fill = "white", color = NA),
    
    # Leyenda (ocultar)
    legend.position = "none"
  )
```

</div><div class="grafico-container"> <div class="titulo-grafico">Distribución de Victorias: Jugador 1 vs Jugador 2 en Mapas Populares</div> <div class="descripcion-grafico"> El gráfico radar compara las tasas de victoria del Jugador 1 (azul) versus el Jugador 2 (rosa) en los 8 mapas más populares. Este análisis revela si existe alguna ventaja sistemática asociada a la posición inicial del jugador en diferentes tipos de mapas. </div>

<!-- ## Distribución de Victorias: Jugador 1 vs Jugador 2 en Mapas Populares -->

<!-- El gráfico radar compara las tasas de victoria del Jugador 1 (azul) versus el Jugador 2 (rosa) en los 8 mapas más populares. Este análisis revela si existe alguna ventaja sistemática asociada a la posición inicial del jugador en diferentes tipos de mapas. -->


```{r pressure5,warning=FALSE, cache=FALSE, message=FALSE}

# 1. Identificar los 8 mapas más usados
top_8_maps <- data %>%
  count(mapa, sort = TRUE) %>%
  head(8) %>%
  pull(mapa)

# 2. Filtrar datos solo para los 8 mapas más usados
filtered_data <- data %>%
  filter(mapa %in% top_8_maps)

# 3. Calcular victorias por mapa para cada jugador
victories_by_map <- filtered_data %>%
  group_by(mapa) %>%
  summarise(
    p1_wins = sum(winner == 1, na.rm = TRUE),
    p2_wins = sum(winner == 0, na.rm = TRUE),
    total_games = n()
  ) %>%
  mutate(
    p1_win_rate = (p1_wins / total_games) * 100,
    p2_win_rate = (p2_wins / total_games) * 100
  ) %>%
  arrange(match(mapa, top_8_maps))

# Mostrar los datos
print("Victorias por mapa:")
print(victories_by_map)

# 4. Preparar datos para el radar chart
# Datos para Jugador 1 (victorias en porcentaje)
p1_data <- as.data.frame(matrix(victories_by_map$p1_win_rate, nrow = 1))
colnames(p1_data) <- victories_by_map$mapa

# Datos para Jugador 2 (victorias en porcentaje)
p2_data <- as.data.frame(matrix(victories_by_map$p2_win_rate, nrow = 1))
colnames(p2_data) <- victories_by_map$mapa

# Combinar ambos jugadores
combined_data <- rbind(p1_data, p2_data)

# 5. Agregar filas de máximo y mínimo
max_value <- 53  # Porcentaje máximo
min_value <- 47    # Porcentaje mínimo
combined_data <- rbind(rep(max_value, 8), rep(min_value, 8), combined_data)

# 6. Crear el gráfico de araña
par(mar = c(1, 1, 3, 1))

radarchart(combined_data,
           # Personalizar múltiples series
           pcol = c("#1E88E5", "#D81B60"),           # Colores: azul P1, rosa P2
           pfcol = c(rgb(0.12, 0.53, 0.90, 0.3),     # Relleno P1
                    rgb(0.85, 0.11, 0.38, 0.3)),     # Relleno P2
           plwd = 3,
           plty = 1,
           
           # Personalizar la cuadrícula
           cglcol = "grey",
           cglty = 1,
           cglwd = 0.8,
           
           # Personalizar ejes y etiquetas
           axistype = 1,
           axislabcol = "darkblue",
           seg = 4,              # 4 segmentos (47%, 48.5%, 50%, 51.5%, 53%) <- MODIFICAR VALORES DE REFERENCIA
           vlcex = 0.7,
           calcex = 0.7,
           
           # Título
           title = "VICTORIAS - JUGADOR 1 vs JUGADOR 2\nEN LOS 8 MAPAS MAS USADOS"
)

# 7. Agregar leyenda
legend("topright",
       legend = c("Jugador 1", "Jugador 2"),
       bty = "n",
       pch = 20,
       col = c("#1E88E5", "#D81B60"),
       pt.cex = 2,
       cex = 0.8,
       text.col = "black")
```

```{r pressure13,warning=FALSE, cache=FALSE, message=FALSE}
# Calcular diferencias
diferencias <- victories_by_map %>%
  mutate(
    diferencia = p1_win_rate - p2_win_rate,
    ventaja = ifelse(diferencia > 0, "Ventaja Jugador 1", "Ventaja Jugador 2"),
    color_barra = ifelse(diferencia > 0, "#1E88E5", "#D81B60"),
    etiqueta = sprintf("%+.1f%%", diferencia)
  )

# Gráfico de diferencias
ggplot(diferencias, aes(x = reorder(mapa, abs(diferencia)), y = diferencia, fill = ventaja)) +
  geom_col(alpha = 0.9, width = 0.7) +
  geom_hline(yintercept = 0, color = "#1E293B", linewidth = 1) +
  geom_text(
    aes(label = etiqueta, y = diferencia + ifelse(diferencia > 0, 1, -1)),
    fontface = "bold",
    size = 4,
    color = "#1E293B"
  ) +
  coord_flip() +
  scale_fill_manual(values = c("Ventaja Jugador 1" = "#1E88E5", "Ventaja Jugador 2" = "#D81B60")) +
  scale_y_continuous(
    labels = function(x) paste0(ifelse(x > 0, "+", ""), x, "%"),
    limits = c(-10, 10)
  ) +
  labs(
    title = "⚖️ VENTAJA COMPARATIVA ENTRE JUGADORES",
    subtitle = "Diferencia en porcentaje de victorias (Jugador 1 - Jugador 2) por mapa",
    x = NULL,
    y = "Diferencia en Victorias (%)",
    fill = "Ventaja para:"
  ) +
  theme_minimal() +
  theme(
    legend.position = "top",
    panel.grid.major.y = element_blank()
  )
```

```{r pressure14,warning=FALSE, cache=FALSE, message=FALSE}
library(ggplot2)
library(dplyr)
library(tidyr)
library(ggtext)

# Identificar los 8 mapas más usados
top_8_maps <- data %>%
  count(mapa, sort = TRUE) %>%
  head(8) %>%
  pull(mapa)

# Calcular victorias por mapa para cada jugador
victories_by_map <- data %>%
  filter(mapa %in% top_8_maps) %>%
  group_by(mapa) %>%
  summarise(
    p1_wins = sum(winner == 1, na.rm = TRUE),
    p2_wins = sum(winner == 0, na.rm = TRUE),
    total_games = n()
  ) %>%
  mutate(
    p1_win_rate = (p1_wins / total_games) * 100,
    p2_win_rate = (p2_wins / total_games) * 100,
    # Ordenar por diferencia absoluta (más interesante primero)
    diferencia = abs(p1_win_rate - p2_win_rate),
    mapa = factor(mapa, levels = mapa[order(diferencia, decreasing = TRUE)])
  )

# Convertir a formato largo para ggplot
victories_long <- victories_by_map %>%
  select(mapa, p1_win_rate, p2_win_rate) %>%
  pivot_longer(
    cols = c(p1_win_rate, p2_win_rate),
    names_to = "jugador",
    values_to = "win_rate"
  ) %>%
  mutate(
    jugador = ifelse(jugador == "p1_win_rate", "Jugador 1", "Jugador 2"),
    jugador = factor(jugador, levels = c("Jugador 1", "Jugador 2")),
    etiqueta = sprintf("%.1f%%", win_rate)
  )

# Gráfico de barras agrupadas PREMIUM
ggplot(victories_long, aes(x = mapa, y = win_rate, fill = jugador)) +
  # Barras agrupadas
  geom_col(
    position = position_dodge(width = 0.8),
    width = 0.7,
    alpha = 0.9,
    color = "white",
    linewidth = 0.5
  ) +
  # Etiquetas de valores
  geom_text(
    aes(label = etiqueta, y = win_rate + 2),
    position = position_dodge(width = 0.8),
    color = "#2D3748",
    fontface = "bold",
    size = 3.5
  ) +
  # Línea de equilibrio
  geom_hline(yintercept = 50, linetype = "dashed", color = "#718096", alpha = 0.8) +
  # Anotación de equilibrio
  annotate(
    "text", x = 0.5, y = 51, 
    label = "Equilibrio (50%)", 
    color = "#718096", 
    size = 3.5,
    hjust = 0,
    fontface = "italic"
  ) +
  # Escalas y colores
  scale_fill_manual(
    values = c("Jugador 1" = "#1E88E5", "Jugador 2" = "#D81B60")
  ) +
  scale_y_continuous(
    limits = c(0, 100),
    breaks = seq(0, 100, 25),
    labels = function(x) paste0(x, "%")
  ) +
  # Etiquetas y tema
  labs(
    title = "🏆 DISTRIBUCION DE VICTORIAS - JUGADOR 1 vs JUGADOR 2",
    subtitle = "Analisis comparativo en los 8 mapas mas utilizados de Age of Empires",
    x = NULL,
    y = "Porcentaje de Victorias",
    fill = NULL,
    caption = "Los mapas estan ordenados por mayor diferencia en tasas de victoria entre jugadores"
  ) +
  theme_minimal(base_size = 14) +
  theme(
    plot.title = element_text(face = "bold", size = 20, hjust = 0.5, color = "#1E293B"),
    plot.subtitle = element_text(size = 14, hjust = 0.5, color = "#475569", margin = margin(b = 20)),
    plot.caption = element_text(color = "#64748B", size = 10, hjust = 0.5),
    axis.text.x = element_text(face = "bold", size = 11, color = "#1E293B", angle = 45, hjust = 1),
    axis.text.y = element_text(size = 11, color = "#475569"),
    axis.title.y = element_text(face = "bold", size = 13, color = "#1E293B", margin = margin(r = 10)),
    legend.position = "top",
    legend.text = element_text(size = 12, face = "bold"),
    legend.key.size = unit(1, "cm"),
    panel.grid.major.x = element_blank(),
    panel.grid.minor = element_blank(),
    plot.background = element_rect(fill = "white", color = NA)
  )
```


</div><div class="grafico-container"> <div class="titulo-grafico">Tasa de Victoria de las 15 Civilizaciones Más Utilizadas</div> <div class="descripcion-grafico"> Este gráfico circular analiza la probabilidad de victoria de las 15 civilizaciones más populares. El gradiente de color (rojo a verde) indica el desempeño relativo, permitiendo identificar qué civilizaciones tienen mejores tasas de victoria cuando son utilizadas con frecuencia. </div>

<!-- ## Tasa de Victoria de las 15 Civilizaciones Más Utilizadas -->

<!-- Este gráfico circular analiza la probabilidad de victoria de las 15 civilizaciones más populares. El gradiente de color (rojo a verde) indica el desempeño relativo, permitiendo identificar qué civilizaciones tienen mejores tasas de victoria cuando son utilizadas con frecuencia. -->


```{r pressure6, warning=FALSE, cache=FALSE, message=FALSE, fig.width=12, fig.height=10}
# Versión 2: Burbujas con ejes invertidos para mejor lectura
# data <- read.csv("aoe_data_Solucionado.csv", stringsAsFactors = FALSE)

## Tabla de victorias de jugador 1
p1 <- data %>%
  select(civ = p1_civ, winner) %>%
  mutate(win = ifelse(winner == 0, 1, 0))

## Tabla de victorias de jugador 2
p2 <- data %>%
  select(civ = p2_civ, winner) %>%
  mutate(win = ifelse(winner == 1, 1, 0))

## Une ambas tablas
civs <- bind_rows(p1, p2)

## Calcula el total de partidas ganadas por civilizacion
resumen <- civs %>%
  group_by(civ) %>%
  summarise(
    partidas = n(),
    victorias = sum(win),
    prob_victoria = victorias / partidas
  ) %>%
  arrange(desc(partidas))

## Agarra las 15 más grandes del top15
top15 <- resumen %>%
  slice_max(order_by = partidas, n = 15) %>%
  arrange(prob_victoria)

# Preparar datos para el gráfico circular: top15 ya debe estar ordenado por prob_victoria asc
top15 <- resumen %>%
  slice_max(order_by = partidas, n = 15) %>%
  arrange(prob_victoria)

## Prepara los datos para el gráfico circular
top15 <- top15 %>%
  arrange(prob_victoria) %>%
  mutate(
    civ = factor(civ, levels = civ),
    idx = as.numeric(civ),
    n = n(),
    adj_value = pmax(prob_victoria - 0.45, 0),
    radius = adj_value + 0.01,
    angle = 90 - 360 * (idx - 0.5) / n,
    text_angle = ifelse(angle < -90, angle + 180, angle),
    hjust_val = ifelse(angle < -90, 1, 0)
  )

ggplot(top15, aes(x = civ, y = adj_value, fill = prob_victoria)) +
  geom_bar(stat = "identity", width = 1, color = "white", alpha = 0.8) +
  geom_text(
    aes(x = civ, y = radius, label = civ, angle = text_angle, hjust = hjust_val),
    color = "black",
    size = 5,
    inherit.aes = FALSE
  ) +
  coord_polar(start = 0) +
  theme_minimal() +
  theme(
    axis.text = element_blank(),
    axis.title = element_blank(),
    panel.grid = element_blank(),
    plot.margin = margin(2, 2, 2, 2)
  ) +
  scale_fill_gradient(low = "#ff6666", high = "#66ff99") +
  ggtitle("Probabilidad de Victoria por Civilizacion (Top 15 mas usadas)") +
  labs(fill = "Prob. de Victoria") +
  ylim(0, max(top15$adj_value, na.rm = TRUE) + 0.08)

```

```{r pressure11, warning=FALSE, cache=FALSE, message=FALSE, fig.width=12, fig.height=10}

# Dot plot más minimalista
ggplot(top15, aes(x = prob_victoria, y = reorder(civ, prob_victoria))) +
  # Línea de referencia
  geom_vline(xintercept = 0.5, linetype = "dashed", color = "#CBD5E1", linewidth = 1) +
  # Segmentos
  geom_segment(aes(x = 0, xend = prob_victoria, yend = reorder(civ, prob_victoria)), 
               color = "#E2E8F0", linewidth = 2) +
  # Puntos
  geom_point(aes(color = prob_victoria, size = partidas), alpha = 0.9) +
  # Etiquetas
  geom_text(
    aes(label = sprintf("%.1f%%", prob_victoria * 100)),
    nudge_x = 0.03,
    color = "#475569",
    fontface = "bold",
    size = 4
  ) +
  scale_x_continuous(
    limits = c(0, max(top15$prob_victoria) + 0.15),
    labels = scales::percent_format(accuracy = 1),
    breaks = seq(0, 1, 0.1)
  ) +
  scale_color_gradient2(
    low = "#DC2626",
    mid = "#F59E0B", 
    high = "#059669",
    midpoint = 0.5
  ) +
  scale_size_continuous(
    name = "Partidas Jugadas",
    range = c(4, 10),
    breaks = c(min(top15$partidas), median(top15$partidas), max(top15$partidas))
  ) +
  labs(
    title = "⚔️ RENDIMIENTO POR CIVILIZACIÓN - TOP 15",
    subtitle = "Tamano del punto = Popularidad | Color = Tasa de Victoria",
    x = "Probabilidad de Victoria",
    y = NULL
  ) +
  theme_minimal() +
  theme(
    legend.position = "bottom",
    panel.grid.major.y = element_blank()
  )

```


```{r pressure12, warning=FALSE, cache=FALSE, message=FALSE, fig.width=12, fig.height=10}

# Versión SIN emojis - solo texto
ggplot(top15, aes(x = prob_victoria, y = reorder(civ, prob_victoria))) +
  geom_segment(aes(xend = 0.5, yend = reorder(civ, prob_victoria)), 
               color = "#CBD5E1", linewidth = 1.5) +
  geom_point(aes(color = prob_victoria, size = partidas), alpha = 0.9) +
  geom_text(
    aes(label = ifelse(prob_victoria > 0.5, "VICTORIA", "LUCHA"), 
        x = ifelse(prob_victoria > 0.5, prob_victoria + 0.02, prob_victoria - 0.02)),
    size = 4,
    fontface = "bold"
  ) +
  geom_vline(xintercept = 0.5, linetype = "dashed", color = "#64748B") +
  scale_x_continuous(labels = scales::percent_format(accuracy = 1)) +
  scale_color_gradient2(low = "#EF4444", mid = "#F59E0B", high = "#10B981", midpoint = 0.5) +
  labs(
    title = "LUCHA EPICA: VICTORIAS POR CIVILIZACION",
    subtitle = "VICTORIA = Por encima del 50% | LUCHA = Por debajo del 50%",
    x = "Tasa de Victoria",
    y = NULL
  ) +
  theme_minimal()

```



</div><div class="grafico-container"> <div class="titulo-grafico">Análisis Espacial: Posiciones de Inicio en el Mapa Arabia</div> <div class="descripcion-grafico"> Este diagrama de dispersión muestra las coordenadas de inicio de ambos jugadores en el mapa Arabia. La superposición de puntos azules (Jugador 1) y rojos (Jugador 2) revela patrones de distribución espacial y posibles estrategias de colocación inicial en el mapa más popular del juego. </div>


<!-- ## Análisis Espacial: Posiciones de Inicio en el Mapa Arabia -->

<!-- Este diagrama de dispersión muestra las coordenadas de inicio de ambos jugadores en el mapa Arabia. La superposición de puntos azules (Jugador 1) y rojos (Jugador 2) revela patrones de distribución espacial y posibles estrategias de colocación inicial en el mapa más popular del juego. -->


```{r pressure7,warning=FALSE, cache=FALSE, message=FALSE}

# 1. Filtrar datos que tienen coordenadas completas
# Versión mejorada del scatter plot original
set.seed(123)  # Para reproducibilidad
arabia_sampled <- data %>%
  sample_n(min(1000, nrow(data)))  # Muestra para no saturar

ggplot(arabia_sampled) +
  geom_point(
    aes(x = p1_xpos, y = p1_ypos, color = "Jugador 1"),
    alpha = 0.4,
    size = 2,
    shape = 16
  ) +
  geom_point(
    aes(x = p2_xpos, y = p2_ypos, color = "Jugador 2"),
    alpha = 0.4,
    size = 2,
    shape = 17
  ) +
  stat_density_2d(
    aes(x = p1_xpos, y = p1_ypos, color = "Jugador 1"),
    linewidth = 0.5,
    linetype = "dashed"
  ) +
  stat_density_2d(
    aes(x = p2_xpos, y = p2_ypos, color = "Jugador 2"),
    linewidth = 0.5,
    linetype = "dashed"
  ) +
  scale_color_manual(
    values = c("Jugador 1" = "#1f77b4", "Jugador 2" = "#ff7f0e")
  ) +
  scale_x_continuous(limits = c(0, 100)) +
  scale_y_continuous(limits = c(0, 100)) +
  labs(
    title = "POSICIONES DE INICIO - MAPA ARABIA",
    subtitle = "Puntos individuales y contornos de densidad por jugador",
    x = "Coordenada X",
    y = "Coordenada Y",
    color = "Jugador",
    caption = "Lineas discontinuas muestran areas de alta concentracion de spawn points"
  ) +
  theme_minimal() +
  theme(
    plot.title = element_text(face = "bold", size = 16, hjust = 0.5),
    plot.subtitle = element_text(size = 12, hjust = 0.5, color = "#666666")
  )
```

</div><div class="grafico-container"> <div class="titulo-grafico">Variabilidad en la Duración de Partidas por Tipo de Mapa</div> <div class="descripcion-grafico"> Los diagramas de caja y bigotes muestran la distribución de duraciones de partidas en los 8 mapas más populares. Este análisis revela qué mapas tienden a generar partidas más largas o cortas, así como la consistencia en los tiempos de juego, información valiosa para torneos y estrategias. </div>

<!-- ## Variabilidad en la Duración de Partidas por Tipo de Mapa -->

<!-- Los diagramas de caja y bigotes muestran la distribución de duraciones de partidas en los 8 mapas más populares. Este análisis revela qué mapas tienden a generar partidas más largas o cortas, así como la consistencia en los tiempos de juego, información valiosa para torneos y estrategias. -->

```{r boxplot_top8_maps, fig.width=7, fig.height=5}

# Preparar datos
top_8_maps <- data %>%
  count(mapa, sort = TRUE) %>%
  head(8) %>%
  pull(mapa)

data_top8 <- data %>%
  filter(mapa %in% top_8_maps) %>%
  mutate(
    duration_minutes = as.numeric(duracion) * 1.5 / 60,
    mapa = factor(mapa, levels = rev(top_8_maps))
  ) %>%
  filter(!is.na(duration_minutes))

# Función simple MM:SS
duration_labels <- function(x) {
  sprintf("%02d:%02d", floor(x), round((x - floor(x)) * 60))
}

# Gráfico SIN ACENTOS en los títulos
ggplot(data_top8, aes(x = mapa, y = duration_minutes)) +
  geom_boxplot(fill = "steelblue", alpha = 0.7) +
  stat_summary(fun = mean, geom = "point", shape = 18, size = 3, color = "red") +
  coord_flip() +
  scale_y_continuous(labels = duration_labels) +
  labs(
    title = "Duracion de Partidas por Mapa (Top 8)",        # Sin acento
    subtitle = "Punto rojo = Media | Formato MM:SS",
    x = "Mapa",
    y = "Duracion (MM:SS)"                                  # Sin acento
  ) +
  theme_minimal()
```



<!-- ## Distribución de las civilizaciones en el mapa - HeatMap -->


```{r pressure8,warning=FALSE, cache=FALSE, message=FALSE}
heatmap_data <- data %>%
  filter(!mapa %in% c("Arabia", "Arena")) %>% 
  group_by(p1_civ, mapa) %>%
  summarise(
    victorias = sum(winner == 1, na.rm = TRUE),
    .groups = 'drop'
  ) %>%
  mutate(
    victorias_mod = ifelse(victorias == 0, NA, victorias)
  )

ggplot(heatmap_data, aes(x = p1_civ, y = mapa, fill = victorias_mod)) +
  geom_tile(color = "white", linewidth = 0.3) +
  scale_fill_gradient(
    name = "Victorias",
    low = "red",      # mínimo
    high = "green",   # máximo
    na.value = "#bfbfbf",   # gris para "Sin datos"
    breaks = c(1, 3, 5, 10),
    labels = c("1", "3", "5", "10+")
  ) +
  labs(
    title = "HeatMap: Victorias por Civilización y Mapa",
    subtitle = "El gris indica 'Sin datos'"
  ) +
  theme_minimal() +
  theme(
    axis.text.x = element_text(angle = 45, hjust = 1, size = 9),
    axis.text.y = element_text(size = 8)
  )
```

<!-- ## Distribución de las civilizaciones en el mapa - HeatMap -->


```{r pressure9,warning=FALSE, cache=FALSE, message=FALSE}
# Procesar los datos INCLUYENDO tasa_victorias
heatmap_data <- data %>%
  group_by(p1_civ, mapa) %>%
  summarise(
    victorias = sum(winner == 1, na.rm = TRUE),
    total_partidas = n(),
    tasa_victorias = victorias / total_partidas,
    .groups = 'drop'
  ) %>%
  # Filtrar combinaciones con al menos algunas victorias para mejor visualización
  filter(victorias > 0) %>%
  # Ordenar por frecuencia de civilizaciones y mapas
  mutate(
    p1_civ = factor(p1_civ),
    mapa = factor(mapa)
  )

# Heatmap con tasa de victorias (porcentaje) - CORREGIDO
ggplot(heatmap_data, aes(x = p1_civ, y = mapa, fill = tasa_victorias)) +
  geom_tile(
    color = "white",
    linewidth = 0.8,
    alpha = 0.9,
    width = 0.95,
    height = 0.95
  ) +
  geom_text(
    aes(label = ifelse(total_partidas >= 5, 
                      paste0(round(tasa_victorias * 100), "%"), 
                      "")),
    color = "white",
    fontface = "bold",
    size = 3.2
  ) +
  # Texto para muestras pequeñas
  geom_text(
    aes(label = ifelse(total_partidas < 5 & total_partidas > 0, 
                      paste0(round(tasa_victorias * 100), "%\n(", total_partidas, ")"), 
                      "")),
    color = "#2D3748",
    fontface = "bold",
    size = 2.5,
    lineheight = 0.8
  ) +
  scale_fill_gradientn(
    name = "Tasa de Victorias",
    colours = c("#F7FAFC", "#FDAE61", "#F46D43", "#D73027", "#A50026"),
    labels = scales::percent_format(accuracy = 1),
    na.value = "#F7FAFC",
    guide = guide_colorbar(
      barwidth = 12,
      barheight = 0.8,
      direction = "horizontal",
      title.position = "top",
      title.hjust = 0.5
    )
  ) +
  labs(
    title = "EFECTIVIDAD POR CIVILIZACION Y MAPA",
    subtitle = "Porcentaje de victorias del Jugador 1 por combinacion (numeros muestran % de victorias)",
    x = "Civilizacion (Jugador 1)",
    y = "Mapa",
    caption = "Entre parentesis: numero total de partidas en muestras pequenas (<5 partidas)"
  ) +
  theme_minimal(base_size = 12) +
  theme(
    plot.title = element_text(face = "bold", size = 18, hjust = 0.5),
    plot.subtitle = element_text(size = 12, hjust = 0.5, color = "#666666"),
    axis.text.x = element_text(angle = 45, hjust = 1, vjust = 1, size = 10),
    axis.text.y = element_text(size = 10),
    legend.position = "bottom",
    panel.grid = element_blank()
  )
```

<!-- ## Distribución de las civilizaciones en el mapa - HeatMap -->


```{r pressure10,warning=FALSE, cache=FALSE, message=FALSE}
# Procesar los datos INCLUYENDO tasa_victorias
heatmap_data <- data %>%
  group_by(p1_civ, mapa) %>%
  summarise(
    victorias = sum(winner == 1, na.rm = TRUE),
    total_partidas = n(),
    tasa_victorias = victorias / total_partidas,
    .groups = 'drop'
  ) %>%
  # Filtrar combinaciones con al menos algunas victorias para mejor visualización
  filter(victorias > 0) %>%
  # Ordenar por frecuencia de civilizaciones y mapas
  mutate(
    p1_civ = factor(p1_civ),
    mapa = factor(mapa)
  )

# Heatmap con tasa de victorias (porcentaje) - CORREGIDO
# Heatmap COMBO - Tasa de victorias con intensidad por número de partidas
ggplot(heatmap_data, aes(x = p1_civ, y = mapa)) +
  geom_tile(
    aes(fill = tasa_victorias, alpha = log(total_partidas + 1)),
    color = "white",
    linewidth = 0.8
  ) +
  geom_text(
    aes(label = ifelse(total_partidas >= 3, 
                      paste0(round(tasa_victorias * 100), "%\n(", total_partidas, ")"), 
                      "")),
    color = "white",
    fontface = "bold",
    size = 2.8,
    lineheight = 0.8
  ) +
  scale_fill_gradientn(
    name = "Tasa de Victorias",
    colours = c("#F7FAFC", "#FDAE61", "#F46D43", "#D73027", "#A50026"),
    labels = scales::percent_format(accuracy = 1)
  ) +
  scale_alpha_continuous(
    name = "Numero de Partidas",
    range = c(0.3, 1),
    guide = "none"  # Ocultar leyenda de alpha para simplificar
  ) +
  labs(
    title = "ANALISIS COMPLETO: VICTORIAS Y MUESTRA",
    subtitle = "Color: % de victorias | Intensidad: tamano de muestra (partidas totales)",
    x = "Civilizacion (Jugador 1)",
    y = "Mapa"
  ) +
  theme_minimal() +
  theme(
    axis.text.x = element_text(angle = 45, hjust = 1)
  )
```



</div>
