---
title: "ProbApli_Equipo"
subtitle: "Age of Empires II"
#logo: "UTN_logo.png"        # Archivo en misma carpeta
author: 
  - "Mateo Stefano Branciforte"
  - "Francisco Ávalos"
  - "Thiago Ventura"
date: "`r format(Sys.Date(), '%d de %B de %Y')`"
output: 
  prettydoc::html_pretty:
    theme: cayman
abstract: |
  Este reporte presenta un análisis completo de las peleas en 
  Age of Empires II, Desde Mapas hasta civilisaciones.
---


```{r setup, include=FALSE}
# codigo para esconder resultados y codigo
knitr::opts_chunk$set(
  echo = FALSE,       # No muestra el código
  message = FALSE,    # No muestra mensajes (por ejemplo de library())
  warning = FALSE,    # No muestra advertencias
  results = 'hide'    # Oculta resultados de texto (solo deja los gráficos)
)
```

```{r pressure0,warning=FALSE, cache=FALSE, message=FALSE}
## Cargamos las bibliotecas necesarias para graficar
library(ggplot2)
library(RColorBrewer)
library(ggthemes)  # estilos de gráficos
library(ggrepel)   # etiquetas de texto más prolijas que las de ggplot
library(scales)    # tiene la función 'percent()'
library(gganimate) # Para hacer gráficos animados.
library(ggridges) # Para hacer gráficos de densidad faceteados
library(GGally) # Para hacer varios gráficos juntos.
library(cowplot)  #Para unir gráficos generados por ggplot2
library(forcats)  #Para reordenar factores
library(pyramid) # para pirámide poblacional
library(ggcorrplot) # para correlogramas
library(AER) # para datos
library(hexbin) # para grafico de dispersión con intesidad por color
library(readr) # libreria para leer archivos
library(dplyr)
library(wordcloud2)
library(hms)
library(lubridate)
library(radarchart)
library(fmsb)
library(readxl)
library(viridis)
library(prettydoc)
library(plotly)
```

# Intro
Objetivos de la investigacion



```{r pressure1,warning=FALSE, cache=FALSE, message=FALSE}
data <- read_csv("aoe_data_Solucionado.csv") 
head(data)
str(data)
print(data)

```

## Correlación entre Ranking (ELO) y Duración de Partidas

Este diagrama de dispersión analiza la relación entre el nivel de habilidad de los jugadores (medido por ELO) y la duración de sus partidas. Buscamos identificar si los jugadores de mayor nivel tienden a tener partidas más largas o más cortas, lo que podría indicar diferentes estrategias de juego según el nivel de experiencia.

```{r pressure2, message=FALSE, warning=FALSE, cache=FALSE}
data <- read_csv("aoe_data_Solucionado.csv")

data <- data %>% rename(duracion = duration)
data$duracion_fmt <- seconds_to_period(as.numeric(data$duracion))

# Plot
data %>%
  tail(10) %>%
  ggplot( aes(x=duracion, y=elo)) +
    geom_line() + geom_point() +
    scale_x_continuous(
        breaks = seq(0, max(data$duracion, na.rm = TRUE), by = 600),
        labels = function(x) sprintf("%02d:%02d", floor(x/60), round(x%%60)),
        name = "Duración (MM:SS)"
    ) + 
    scale_y_continuous(
        name = "ELo"
    )
```

## Distribución de Popularidad de Mapas - Análisis Visual

La nube de palabras muestra visualmente los mapas más populares en el juego, donde el tamaño de cada palabra representa la frecuencia de uso. Este análisis nos permite identificar rápidamente los mapas preferidos por la comunidad y aquellos que son menos utilizados.

```{r pressure3,warning=FALSE, cache=FALSE, message=FALSE}
# Cargar los datos (asumiendo que ya tienes el dataframe cargado como df)
# Si necesitas cargar desde CSV:
# df <- read.csv("aoe_data_Solucionado.csv")

# Contar frecuencia de mapas y preparar datos para wordcloud
map_data <- data %>%
  count(mapa, sort = TRUE) %>%
  rename(word = mapa, freq = n)

# Ver los datos preparados
head(map_data)

# Nube de palabras básica
wordcloud2(map_data, size = 1.2, color = 'random-dark')

# Nube de palabras con colores específicos
wordcloud2(map_data, size = 1.2, color = rep_len(c("green", "blue"), nrow(data)))

# Nube de palabras con fondo negro
wordcloud2(map_data, size = 1.2, color = 'random-light', backgroundColor = "black")

# Versión con ajuste de forma (elíptica)
wordcloud2(map_data, size = 0.8, color = 'random-dark', ellipticity = 0.7)

# Versión con rotación de palabras
wordcloud2(map_data, size = 1.0, color = 'random-dark', minRotation = -pi/6, maxRotation = pi/6)
```

## Ranking de los 8 Mapas Más Populares en Age of Empires II

Este gráfico de barras horizontales presenta cuantitativamente los 8 mapas más utilizados, ordenados por frecuencia de uso. Arabia aparece como el mapa más popular, seguido por otros clásicos de la comunidad competitiva.

```{r pressure4,warning=FALSE, cache=FALSE, message=FALSE}
# Contar frecuencia de mapas y tomar los 8 más usados
top_8_maps <- data %>%
  count(mapa, sort = TRUE) %>%
  head(8)

# Gráfico de barras HORIZONTAL (mejor para textos largos)
ggplot(top_8_maps, aes(x = reorder(mapa, n), y = n)) +
  geom_col(fill = "steelblue", alpha = 0.8) +
  geom_text(aes(label = n), hjust = -0.2, size = 3.5) +  # Agregar valores
  coord_flip() +  # Barras horizontales
  labs(
    title = "TOP 8 MAPAS MÁS USADOS EN AGE OF EMPIRES",
    x = "Mapa",
    y = "Número de Partidas"
  ) +
  theme_minimal() +
  theme(
    plot.title = element_text(hjust = 0.5, face = "bold", size = 14),
    axis.text.y = element_text(size = 10),
    panel.grid.major.y = element_blank()
  )
```

## Distribución de Victorias: Jugador 1 vs Jugador 2 en Mapas Populares

El gráfico radar compara las tasas de victoria del Jugador 1 (azul) versus el Jugador 2 (rosa) en los 8 mapas más populares. Este análisis revela si existe alguna ventaja sistemática asociada a la posición inicial del jugador en diferentes tipos de mapas.

```{r pressure5,warning=FALSE, cache=FALSE, message=FALSE}

# 1. Identificar los 8 mapas más usados
top_8_maps <- data %>%
  count(mapa, sort = TRUE) %>%
  head(8) %>%
  pull(mapa)

# 2. Filtrar datos solo para los 8 mapas más usados
filtered_data <- data %>%
  filter(mapa %in% top_8_maps)

# 3. Calcular victorias por mapa para cada jugador
victories_by_map <- filtered_data %>%
  group_by(mapa) %>%
  summarise(
    p1_wins = sum(winner == 1, na.rm = TRUE),
    p2_wins = sum(winner == 0, na.rm = TRUE),
    total_games = n()
  ) %>%
  mutate(
    p1_win_rate = (p1_wins / total_games) * 100,
    p2_win_rate = (p2_wins / total_games) * 100
  ) %>%
  arrange(match(mapa, top_8_maps))

# Mostrar los datos
print("Victorias por mapa:")
print(victories_by_map)

# 4. Preparar datos para el radar chart
# Datos para Jugador 1 (victorias en porcentaje)
p1_data <- as.data.frame(matrix(victories_by_map$p1_win_rate, nrow = 1))
colnames(p1_data) <- victories_by_map$mapa

# Datos para Jugador 2 (victorias en porcentaje)
p2_data <- as.data.frame(matrix(victories_by_map$p2_win_rate, nrow = 1))
colnames(p2_data) <- victories_by_map$mapa

# Combinar ambos jugadores
combined_data <- rbind(p1_data, p2_data)

# 5. Agregar filas de máximo y mínimo
max_value <- 53  # Porcentaje máximo
min_value <- 47    # Porcentaje mínimo
combined_data <- rbind(rep(max_value, 8), rep(min_value, 8), combined_data)

# 6. Crear el gráfico de araña
par(mar = c(1, 1, 3, 1))

radarchart(combined_data,
           # Personalizar múltiples series
           pcol = c("#1E88E5", "#D81B60"),           # Colores: azul P1, rosa P2
           pfcol = c(rgb(0.12, 0.53, 0.90, 0.3),     # Relleno P1
                    rgb(0.85, 0.11, 0.38, 0.3)),     # Relleno P2
           plwd = 3,
           plty = 1,
           
           # Personalizar la cuadrícula
           cglcol = "grey",
           cglty = 1,
           cglwd = 0.8,
           
           # Personalizar ejes y etiquetas
           axistype = 1,
           axislabcol = "darkblue",
           seg = 4,              # 4 segmentos (47%, 48.5%, 50%, 51.5%, 53%) <- MODIFICAR VALORES DE REFERENCIA
           vlcex = 0.7,
           calcex = 0.7,
           
           # Título
           title = "VICTORIAS - JUGADOR 1 vs JUGADOR 2\nEN LOS 8 MAPAS MÁS USADOS"
)

# 7. Agregar leyenda
legend("topright",
       legend = c("Jugador 1", "Jugador 2"),
       bty = "n",
       pch = 20,
       col = c("#1E88E5", "#D81B60"),
       pt.cex = 2,
       cex = 0.8,
       text.col = "black")
```

## Tasa de Victoria de las 15 Civilizaciones Más Utilizadas

Este gráfico circular analiza la probabilidad de victoria de las 15 civilizaciones más populares. El gradiente de color (rojo a verde) indica el desempeño relativo, permitiendo identificar qué civilizaciones tienen mejores tasas de victoria cuando son utilizadas con frecuencia.

```{r pressure6, warning=FALSE, cache=FALSE, message=FALSE, fig.width=12, fig.height=10}
# Versión 2: Burbujas con ejes invertidos para mejor lectura
data <- read.csv("aoe_data_Solucionado.csv", stringsAsFactors = FALSE)

## Tabla de victorias de jugador 1
p1 <- data %>%
  select(civ = p1_civ, winner) %>%
  mutate(win = ifelse(winner == 0, 1, 0))

## Tabla de victorias de jugador 2
p2 <- data %>%
  select(civ = p2_civ, winner) %>%
  mutate(win = ifelse(winner == 1, 1, 0))

## Une ambas tablas
civs <- bind_rows(p1, p2)

## Calcula el total de partidas ganadas por civilizacion
resumen <- civs %>%
  group_by(civ) %>%
  summarise(
    partidas = n(),
    victorias = sum(win),
    prob_victoria = victorias / partidas
  ) %>%
  arrange(desc(partidas))

## Agarra las 15 más grandes del top15
top15 <- resumen %>%
  slice_max(order_by = partidas, n = 15) %>%
  arrange(prob_victoria)

# Preparar datos para el gráfico circular: top15 ya debe estar ordenado por prob_victoria asc
top15 <- resumen %>%
  slice_max(order_by = partidas, n = 15) %>%
  arrange(prob_victoria)

## Prepara los datos para el gráfico circular
top15 <- top15 %>%
  arrange(prob_victoria) %>%
  mutate(
    civ = factor(civ, levels = civ),
    idx = as.numeric(civ),
    n = n(),
    adj_value = pmax(prob_victoria - 0.45, 0),
    radius = adj_value + 0.01,
    angle = 90 - 360 * (idx - 0.5) / n,
    text_angle = ifelse(angle < -90, angle + 180, angle),
    hjust_val = ifelse(angle < -90, 1, 0)
  )

ggplot(top15, aes(x = civ, y = adj_value, fill = prob_victoria)) +
  geom_bar(stat = "identity", width = 1, color = "white", alpha = 0.8) +
  geom_text(
    aes(x = civ, y = radius, label = civ, angle = text_angle, hjust = hjust_val),
    color = "black",
    size = 5,
    inherit.aes = FALSE
  ) +
  coord_polar(start = 0) +
  theme_minimal() +
  theme(
    axis.text = element_blank(),
    axis.title = element_blank(),
    panel.grid = element_blank(),
    plot.margin = margin(2, 2, 2, 2)
  ) +
  scale_fill_gradient(low = "#ff6666", high = "#66ff99") +
  ggtitle("Probabilidad de Victoria por Civilización (Top 15 más usadas)") +
  labs(fill = "Prob. de Victoria") +
  ylim(0, max(top15$adj_value, na.rm = TRUE) + 0.08)

```

## Análisis Espacial: Posiciones de Inicio en el Mapa Arabia

Este diagrama de dispersión muestra las coordenadas de inicio de ambos jugadores en el mapa Arabia. La superposición de puntos azules (Jugador 1) y rojos (Jugador 2) revela patrones de distribución espacial y posibles estrategias de colocación inicial en el mapa más popular del juego.

```{r pressure7,warning=FALSE, cache=FALSE, message=FALSE}

# 1. Filtrar datos que tienen coordenadas completas
position_data <- data %>%
  filter(!is.na(p1_xpos) & !is.na(p1_ypos) & !is.na(p2_xpos) & !is.na(p2_ypos))

arabia_data <- position_data %>%
  filter(mapa == "Arabia")

ggplot(arabia_data, aes(x = p1_xpos, y = p1_ypos)) +
  geom_point(aes(color = "Jugador 1"), alpha = 0.01, size = 3) +
  geom_point(aes(x = p2_xpos, y = p2_ypos, color = "Jugador 2"), alpha = 0.01, size = 3) +
  scale_color_manual(values = c("Jugador 1" = "blue", "Jugador 2" = "red")) +
  labs(
    title = "POSICIONES EN MAPA ARABIA",
    x = "Coordenada X",
    y = "Coordenada Y",
    color = "Jugador"
  ) +
  theme_minimal()
```

## Variabilidad en la Duración de Partidas por Tipo de Mapa

Los diagramas de caja y bigotes muestran la distribución de duraciones de partidas en los 8 mapas más populares. Este análisis revela qué mapas tienden a generar partidas más largas o cortas, así como la consistencia en los tiempos de juego, información valiosa para torneos y estrategias.

```{r boxplot_top8_maps, fig.width=7, fig.height=5}
top_8_maps <- data %>%
  count(mapa, sort = TRUE) %>%  # La columna se llama 'map', no 'mapa'
  head(8) %>%
  pull(mapa)

# Filtrar solo las partidas de los 8 mapas más usados
data_top8 <- data %>%
  filter(mapa %in% top_8_maps)  # La columna se llama 'map', no 'mapa'

# Convertir duración a minutos y segundos (1 unidad = 1.5 segundos)
data_top8 <- data_top8 %>%
  mutate(
    duration_seconds = duration * 1.5,  # Convertir a segundos reales
    duration_minutes = duration_seconds / 60  # Convertir a minutos
  )

# Crear etiquetas en formato MM:SS para el eje Y
duration_labels <- function(x) {
  total_seconds <- x * 60  # Convertir minutos a segundos
  minutes <- floor(total_seconds / 60)
  seconds <- round(total_seconds %% 60)
  sprintf("%02d:%02d", minutes, seconds)
}

# Crear gráfico de cajas y bigotes ORDENADO por uso (más usado arriba)
ggplot(data_top8, aes(x = reorder(mapa, -as.numeric(factor(mapa, levels = top_8_maps))), 
                     y = duration_minutes)) +
  geom_boxplot(fill = "#66ff99", alpha = 0.7, color = "black", outlier.color = "#ff6666") +
  stat_summary(fun = mean, geom = "point", shape = 21, size = 3, fill = "#ff6666") +
  coord_flip() +
  theme_minimal() +
  scale_y_continuous(
    labels = duration_labels,  # Usar formato MM:SS
    breaks = scales::pretty_breaks(n = 8)
  ) +
  labs(
    title = "Duración de las Partidas (Top 8 Mapas más usados)",
    subtitle = "Punto rojo = Media | Formato MM:SS | 1 unidad = 1.5 segundos",
    x = "Mapa (ordenado por uso: más usado arriba)",
    y = "Duración (MM:SS)"
  ) +
  theme(
    plot.title = element_text(hjust = 0.5, size = 14, face = "bold"),
    plot.subtitle = element_text(hjust = 0.5, size = 10),
    axis.text.y = element_text(size = 10)
  )
```

## Distribución de las civilizaciones en el mapa - HeatMap

```{r pressure8,warning=FALSE, cache=FALSE, message=FALSE}
# Procesar los datos: contar victorias por civilización y mapa
heatmap_data <- data %>%
  group_by(p1_civ, mapa) %>%
  summarise(
    victorias = sum(winner == 1, na.rm = TRUE),
    .groups = 'drop'
  )

# Crear el HeatMap con las especificaciones solicitadas
ggplot(heatmap_data, aes(x = p1_civ, y = mapa, fill = victorias)) +
  geom_tile(color = "white", linewidth = 0.3) +
  scale_fill_gradientn(
    name = "Victorias",
    colours = c("#f0f0f0", viridis(100)),
    values = scales::rescale(c(0, max(heatmap_data$victorias))),
    breaks = c(0, 1, 3, 5, 10),
    labels = c("Sin datos", "1", "3", "5", "10+"),
    na.value = "#f0f0f0"
  ) +
  labs(
    title = "HeatMap: Victorias por Civilización y Mapa",
    subtitle = "Jugador 1 - Civilizaciones vs Mapas",
    x = "Civilización (Jugador 1)",
    y = "Mapa"
  ) +
  theme_minimal() +
  theme(
    axis.text.x = element_text(angle = 45, hjust = 1, size = 9),
    axis.text.y = element_text(size = 8),
    plot.title = element_text(face = "bold", size = 16, hjust = 0.5),
    plot.subtitle = element_text(size = 12, hjust = 0.5),
    legend.position = "right",
    legend.text = element_text(size = 9),
    legend.title = element_text(size = 11),
    panel.grid = element_blank(),
    plot.margin = margin(0.01, 0.01, 0.01, 0.01, "cm")
  )
```




