---
title: "ProbApli_Equipo"
author: "Mateo, Francisco, Thiago, DeepSeek"
date: "2025-10-02"
output: html_document
---

```{r setup, include=FALSE}
knitr::opts_chunk$set(echo = TRUE)
```

#Trabajo

2da CLASE

Trabajamos con gráficos
# Aprendemos a Graficar!!

## Cargamos las bibliotecas necesarias para graficar
```{r pressure,warning=FALSE, cache=FALSE, message=FALSE}
library(ggplot2)
library(RColorBrewer)
library(ggthemes)  # estilos de gráficos
library(ggrepel)   # etiquetas de texto más prolijas que las de ggplot
library(scales)    # tiene la función 'percent()'
library(gganimate) # Para hacer gráficos animados.
library(ggridges) # Para hacer gráficos de densidad faceteados
library(GGally) # Para hacer varios gráficos juntos.
library(cowplot)  #Para unir gráficos generados por ggplot2
library(forcats)  #Para reordenar factores
library(pyramid) # para pirámide poblacional
library(ggcorrplot) # para correlogramas
library(AER) # para datos
library(hexbin) # para grafico de dispersión con intesidad por color
library(readr) # libreria para leer archivos
library(dplyr)
library(wordcloud2)
library(hms)
library(lubridate)
library(radarchart)
library(fmsb)
library(readxl)
```

# Intro
Objetivos de la investigacion



```{r pressure,warning=FALSE, cache=FALSE, message=FALSE}
data <- read_csv("aoe_data_Solucionado.csv") 
head(data)
str(data)
print(data)

```

## elo respecto a la velocidad de juego - Diagrama de dispercion 

El elo es el rankin y el juego tiene diferentes velocidades nosotros entendemos que es en tiempo normal osea que un año en el juego son 1.5 segundos

```{r pressure,warning=FALSE, cache=FALSE, message=FALSE}
data <- read_csv("aoe_data_Solucionado.csv")

data <- data %>% rename(duracion = duration)
data$duracion_fmt <- seconds_to_period(as.numeric(data$duracion))

# Plot
data %>%
  tail(10) %>%
  ggplot( aes(x=duracion, y=elo)) +
    geom_line() + geom_point() +
    scale_x_continuous(
        breaks = seq(0, max(data$duracion, na.rm = TRUE), by = 600),
        labels = function(x) sprintf("%02d:%02d", floor(x/60), round(x%%60)),
        name = "Duración (MM:SS)"
    ) + 
    scale_y_continuous(
        name = "ELo"
    )
```

## Mapas mas usados

```{r pressure,warning=FALSE, cache=FALSE, message=FALSE}
# Cargar los datos (asumiendo que ya tienes el dataframe cargado como df)
# Si necesitas cargar desde CSV:
# df <- read.csv("aoe_data_Solucionado.csv")

# Contar frecuencia de mapas y preparar datos para wordcloud
map_data <- data %>%
  count(mapa, sort = TRUE) %>%
  rename(word = mapa, freq = n)

# Ver los datos preparados
head(map_data)

# Nube de palabras básica
wordcloud2(map_data, size = 1.2, color = 'random-dark')

# Nube de palabras con colores específicos
wordcloud2(map_data, size = 1.2, color = rep_len(c("green", "blue"), nrow(data)))

# Nube de palabras con fondo negro
wordcloud2(map_data, size = 1.2, color = 'random-light', backgroundColor = "black")

# Versión con ajuste de forma (elíptica)
wordcloud2(map_data, size = 0.8, color = 'random-dark', ellipticity = 0.7)

# Versión con rotación de palabras
wordcloud2(map_data, size = 1.0, color = 'random-dark', minRotation = -pi/6, maxRotation = pi/6)
```

## Top 8 mapas mas usados - Barras

```{r pressure,warning=FALSE, cache=FALSE, message=FALSE}
# Contar frecuencia de mapas y tomar los 8 más usados
top_8_maps <- data %>%
  count(mapa, sort = TRUE) %>%
  head(8)

# Gráfico de barras HORIZONTAL (mejor para textos largos)
ggplot(top_8_maps, aes(x = reorder(mapa, n), y = n)) +
  geom_col(fill = "steelblue", alpha = 0.8) +
  geom_text(aes(label = n), hjust = -0.2, size = 3.5) +  # Agregar valores
  coord_flip() +  # Barras horizontales
  labs(
    title = "TOP 8 MAPAS MÁS USADOS EN AGE OF EMPIRES",
    x = "Mapa",
    y = "Número de Partidas"
  ) +
  theme_minimal() +
  theme(
    plot.title = element_text(hjust = 0.5, face = "bold", size = 14),
    axis.text.y = element_text(size = 10),
    panel.grid.major.y = element_blank()
  )
```

## Las victorias entre jugador 1 y 2 de los 8 mapas más usados - Araña

```{r pressure,warning=FALSE, cache=FALSE, message=FALSE}

# 1. Identificar los 8 mapas más usados
top_8_maps <- data %>%
  count(mapa, sort = TRUE) %>%
  head(8) %>%
  pull(mapa)

# 2. Filtrar datos solo para los 8 mapas más usados
filtered_data <- data %>%
  filter(mapa %in% top_8_maps)

# 3. Calcular victorias por mapa para cada jugador
victories_by_map <- filtered_data %>%
  group_by(mapa) %>%
  summarise(
    p1_wins = sum(winner == 1, na.rm = TRUE),
    p2_wins = sum(winner == 0, na.rm = TRUE),
    total_games = n()
  ) %>%
  mutate(
    p1_win_rate = (p1_wins / total_games) * 100,
    p2_win_rate = (p2_wins / total_games) * 100
  ) %>%
  arrange(match(mapa, top_8_maps))

# Mostrar los datos
print("Victorias por mapa:")
print(victories_by_map)

# 4. Preparar datos para el radar chart
# Datos para Jugador 1 (victorias en porcentaje)
p1_data <- as.data.frame(matrix(victories_by_map$p1_win_rate, nrow = 1))
colnames(p1_data) <- victories_by_map$mapa

# Datos para Jugador 2 (victorias en porcentaje)
p2_data <- as.data.frame(matrix(victories_by_map$p2_win_rate, nrow = 1))
colnames(p2_data) <- victories_by_map$mapa

# Combinar ambos jugadores
combined_data <- rbind(p1_data, p2_data)

# 5. Agregar filas de máximo y mínimo
max_value <- 53  # Porcentaje máximo
min_value <- 47    # Porcentaje mínimo
combined_data <- rbind(rep(max_value, 8), rep(min_value, 8), combined_data)

# 6. Crear el gráfico de araña
par(mar = c(1, 1, 3, 1))

radarchart(combined_data,
           # Personalizar múltiples series
           pcol = c("#1E88E5", "#D81B60"),           # Colores: azul P1, rosa P2
           pfcol = c(rgb(0.12, 0.53, 0.90, 0.3),     # Relleno P1
                    rgb(0.85, 0.11, 0.38, 0.3)),     # Relleno P2
           plwd = 3,
           plty = 1,
           
           # Personalizar la cuadrícula
           cglcol = "grey",
           cglty = 1,
           cglwd = 0.8,
           
           # Personalizar ejes y etiquetas
           axistype = 1,
           axislabcol = "darkblue",
           seg = 4,              # 4 segmentos (47%, 48.5%, 50%, 51.5%, 53%) <- MODIFICAR VALORES DE REFERENCIA
           vlcex = 0.7,
           calcex = 0.7,
           
           # Título
           title = "VICTORIAS - JUGADOR 1 vs JUGADOR 2\nEN LOS 8 MAPAS MÁS USADOS"
)

# 7. Agregar leyenda
legend("topright",
       legend = c("Jugador 1", "Jugador 2"),
       bty = "n",
       pch = 20,
       col = c("#1E88E5", "#D81B60"),
       pt.cex = 2,
       cex = 0.8,
       text.col = "black")
```

## Civilizaciónes con mas porbailidad de Victoria - burbuja 

```{r pressure, warning=FALSE, cache=FALSE, message=FALSE, fig.width=12, fig.height=10}
# Versión 2: Burbujas con ejes invertidos para mejor lectura
data <- read.csv("aoe_data_Solucionado.csv", stringsAsFactors = FALSE)

## Tabla de victorias de jugador 1
p1 <- data %>%
  select(civ = p1_civ, winner) %>%
  mutate(win = ifelse(winner == 0, 1, 0))

## Tabla de victorias de jugador 2
p2 <- data %>%
  select(civ = p2_civ, winner) %>%
  mutate(win = ifelse(winner == 1, 1, 0))

## Une ambas tablas
civs <- bind_rows(p1, p2)

## Calcula el total de partidas ganadas por civilizacion
resumen <- civs %>%
  group_by(civ) %>%
  summarise(
    partidas = n(),
    victorias = sum(win),
    prob_victoria = victorias / partidas
  ) %>%
  arrange(desc(partidas))

## Agarra las 15 más grandes del top15
top15 <- resumen %>%
  slice_max(order_by = partidas, n = 15) %>%
  arrange(prob_victoria)

# Preparar datos para el gráfico circular: top15 ya debe estar ordenado por prob_victoria asc
top15 <- resumen %>%
  slice_max(order_by = partidas, n = 15) %>%
  arrange(prob_victoria)

## Prepara los datos para el gráfico circular
top15 <- top15 %>%
  arrange(prob_victoria) %>%
  mutate(
    civ = factor(civ, levels = civ),
    idx = as.numeric(civ),
    n = n(),
    adj_value = pmax(prob_victoria - 0.45, 0),
    radius = adj_value + 0.01,
    angle = 90 - 360 * (idx - 0.5) / n,
    text_angle = ifelse(angle < -90, angle + 180, angle),
    hjust_val = ifelse(angle < -90, 1, 0)
  )

ggplot(top15, aes(x = civ, y = adj_value, fill = prob_victoria)) +
  geom_bar(stat = "identity", width = 1, color = "white", alpha = 0.8) +
  geom_text(
    aes(x = civ, y = radius, label = civ, angle = text_angle, hjust = hjust_val),
    color = "black",
    size = 5,
    inherit.aes = FALSE
  ) +
  coord_polar(start = 0) +
  theme_minimal() +
  theme(
    axis.text = element_blank(),
    axis.title = element_blank(),
    panel.grid = element_blank(),
    plot.margin = margin(2, 2, 2, 2)
  ) +
  scale_fill_gradient(low = "#ff6666", high = "#66ff99") +
  ggtitle("Probabilidad de Victoria por Civilización (Top 15 más usadas)") +
  labs(fill = "Prob. de Victoria") +
  ylim(0, max(top15$adj_value, na.rm = TRUE) + 0.08)

```

## Pocisiones de los p1 y p2 en los mapas - dispersión 

```{r pressure,warning=FALSE, cache=FALSE, message=FALSE}

# 1. Filtrar datos que tienen coordenadas completas
position_data <- data %>%
  filter(!is.na(p1_xpos) & !is.na(p1_ypos) & !is.na(p2_xpos) & !is.na(p2_ypos))

arabia_data <- position_data %>%
  filter(mapa == "Arabia")

ggplot(arabia_data, aes(x = p1_xpos, y = p1_ypos)) +
  geom_point(aes(color = "Jugador 1"), alpha = 0.01, size = 3) +
  geom_point(aes(x = p2_xpos, y = p2_ypos, color = "Jugador 2"), alpha = 0.01, size = 3) +
  scale_color_manual(values = c("Jugador 1" = "blue", "Jugador 2" = "red")) +
  labs(
    title = "POSICIONES EN MAPA ARABIA",
    x = "Coordenada X",
    y = "Coordenada Y",
    color = "Jugador"
  ) +
  theme_minimal()
```

## Promedio de tiempo de partidas - caja y vigotes .cambiar

```{r boxplot_top8_maps, fig.width=7, fig.height=5}
top_8_maps <- data %>%
  count(mapa, sort = TRUE) %>%  # La columna se llama 'map', no 'mapa'
  head(8) %>%
  pull(mapa)

# Filtrar solo las partidas de los 8 mapas más usados
data_top8 <- data %>%
  filter(mapa %in% top_8_maps)  # La columna se llama 'map', no 'mapa'

# Convertir duración a minutos y segundos (1 unidad = 1.5 segundos)
data_top8 <- data_top8 %>%
  mutate(
    duration_seconds = duration * 1.5,  # Convertir a segundos reales
    duration_minutes = duration_seconds / 60  # Convertir a minutos
  )

# Crear etiquetas en formato MM:SS para el eje Y
duration_labels <- function(x) {
  total_seconds <- x * 60  # Convertir minutos a segundos
  minutes <- floor(total_seconds / 60)
  seconds <- round(total_seconds %% 60)
  sprintf("%02d:%02d", minutes, seconds)
}

# Crear gráfico de cajas y bigotes ORDENADO por uso (más usado arriba)
ggplot(data_top8, aes(x = reorder(mapa, -as.numeric(factor(mapa, levels = top_8_maps))), 
                     y = duration_minutes)) +
  geom_boxplot(fill = "#66ff99", alpha = 0.7, color = "black", outlier.color = "#ff6666") +
  stat_summary(fun = mean, geom = "point", shape = 21, size = 3, fill = "#ff6666") +
  coord_flip() +
  theme_minimal() +
  scale_y_continuous(
    labels = duration_labels,  # Usar formato MM:SS
    breaks = scales::pretty_breaks(n = 8)
  ) +
  labs(
    title = "Duración de las Partidas (Top 8 Mapas más usados)",
    subtitle = "Punto rojo = Media | Formato MM:SS | 1 unidad = 1.5 segundos",
    x = "Mapa (ordenado por uso: más usado arriba)",
    y = "Duración (MM:SS)"
  ) +
  theme(
    plot.title = element_text(hjust = 0.5, size = 14, face = "bold"),
    plot.subtitle = element_text(hjust = 0.5, size = 10),
    axis.text.y = element_text(size = 10)
  )
```

## Civilizacion vs Civilizacion - HeatMap

```{r pressure,warning=FALSE, cache=FALSE, message=FALSE}


```




